臺灣苗栗地方法院刑事判決
111年度易字第74號
公  訴  人  臺灣苗栗地方檢察署檢察官
被      告  吳昌維


上列被告因加重竊盜案件，經檢察官提起公訴（110年度偵字第8
365號），因被告於本院準備程序進行中，就被訴事實為有罪之
陳述，經本院裁定進行簡式審判程序，判決如下：
    主  文
吳昌維犯如附表各編號所示之罪，各處如附表各編號「宣告罪刑
及沒收」欄所示之刑及沒收。所處如附表各編號所示之刑，應執
行有期徒刑玖月，併科罰金新臺幣壹萬元，有期徒刑如易科罰金
，罰金如易服勞役，均以新臺幣壹仟元折算壹日。
    犯罪事實及理由
一、本件犯罪事實、證據及理由，除就犯罪事實部分，將犯罪事
    實欄一、㈡所載「賴柏豪」，更正為「林朝文」，並就證據
    部分補充「被告吳昌維於審理中之自白」外，餘均引用檢察
    官起訴書之記載（如附件）。
二、論罪科刑：
  ㈠按被告於夜間至某姓住宅，推窗伸手入室，竊取衣物，雖其
    身體未侵入住宅，尚難論以於夜間侵入住宅竊盜罪名，但其
    竊盜之手段，既已越進窗門，安使他人窗門全之設備失其防
    閑之效用，自應構成刑法第321條第1項第2款之罪（最高法
    院41年台非字第38號判例意旨參照）。是核被告所為，係犯
    如附表各編號「宣告罪刑及沒收」欄所示之罪。被告如附件
    犯罪事實欄所示之5次犯行間，犯意各別，行為互殊，應予
    分論併罰。
  ㈡又被告前因酒駕案件經法院判決判處有期徒刑3月確定，嗣於
    民國107年5月7日易科罰金執行完畢等情，有臺灣高等法院
    被告前案紀錄表1份存卷可查（見本院卷第11頁），其於受
    徒刑之執行完畢後，5年以內故意再犯本案有期徒刑以上之
    各罪，均已構成刑法第47條第1項之累犯。惟經本院參酌司
    法院釋字第775號解釋意旨，考量被告前案所犯酒駕案件，
    與其本案所犯加重竊盜案件之犯罪情節迥異，罪質亦不相同
    ，所侵害法益復異，尚難遽認其就本案犯行確有特別惡性或
    對刑罰反應力薄弱之情。復經本院審認本案倘依刑法第47條
    第1項規定對被告加重其刑，將致被告於此個案情節中無法
    量處最低法定刑，又無法適用刑法第59條規定酌量減輕其刑
    ，致生其所受刑罰超過所應負擔罪責，而生違反比例原則及
    罪刑相當原則之情況。是以，被告本案犯行雖已構成累犯，
    但經本院裁量後，認其所為犯行尚無庸依該規定加重最低本
    刑，併予敘明。
　㈢爰審酌被告自承其因感到好玩（見本院卷第36頁），即以如
    附件犯罪事實欄所載方式，踰越門窗竊取告訴人林朝文所管
    領之各該衣物，且迄今尚未與告訴人達成和解並賠償所受損
    害，所為甚屬不該。惟念被告領有輕度身心障礙證明（見偵
    卷第69頁），又其犯後於警詢、偵訊及審理中均坦承犯行，
    態度尚可。兼衡被告於審理中自陳學歷為國中畢業，現以駕
    駛挖土機為業，家中尚有2個小孩需其扶養等語（見本院卷
    第43頁）之智識程度、家庭與生活狀況，暨告訴人於審理過
    程中向本院表達之刑度意見（見本院卷第43至44頁）等一切
    情狀，分別量處如主文所示之刑，並均諭知易科罰金及易服
    勞役之折算標準。末考量被告實施上揭犯行之犯罪動機一致
    且犯罪手法雷同，對法益侵害之加重效應尚非甚鉅，如以實
    質累加之方式定應執行刑，則處罰之刑度顯將超過其行為之
    不法內涵，而違反罪責原則。復參以被告所犯各罪之犯罪態
    樣、時間間隔、各罪依其犯罪情節所量定之刑及合併刑罰所
    生痛苦之加乘效果等情狀，定其應執行之刑如主文所示，並
    諭知易科罰金及易服勞役之折算標準，以資警惕。
三、沒收部分：
  ㈠犯罪所得部分：
　　按犯罪所得，屬於犯罪行為人者，沒收之。前二項之沒收，
    於全部或一部不能沒收或不宜執行沒收時，追徵其價額。刑
    法第38條之1第1項前段、第3項分別定有明文。次按犯罪所
    得已實際合法發還被害人者，不予宣告沒收或追徵。刑法第
    38條之1第5項亦有明文。經查：
　⒈被告於110年10月17日所竊得之粉紅色內衣1件，為其犯罪所
    得，而此部分犯罪所得雖未扣案，但為貫徹任何人均不能保
    有犯罪所得之立法原則，本院自應依前揭規定對之宣告沒收
    ，並於全部或一部不能沒收或不宜執行沒收時，追徵其價額
    。
　⒉至於被告於109年間所竊得之深色內衣1件及上衣3件，均已實
    際合法發還告訴人等節，有贓物認領保管單1紙在卷可按（
    見偵卷第59頁），是以，本院自無庸再對被告此部分犯罪所
    得為沒收或追徵之諭知。
　㈡供犯罪所用之物部分：
　　按供犯罪所用之物，屬於犯罪行為人者，得沒收之。刑法第
    38條第2項前段定有明文。查被告用以實施前揭犯行之鐵絲
    ，雖為被告所有，並為供其實施犯罪所用之物，惟因該鐵絲
    並未扣案，復非違禁物，且於日常生活中甚為容易取得，替
    代性高，倘予宣告沒收，其特別預防及社會防衛之效果微弱
    ，不但欠缺刑法上之重要性，反須另行開啟沒收執行程序以
    探知其所在，亦顯生訟爭之煩及司法資源之耗費，為免窒礙
    ，爰不予宣告沒收之。　
據上論斷，應依刑事訴訟法第273條之1第1項、第299條第1項前
段、第310條之2、第454條第2項，刑法第321條第1項第2款、第4
1條第1項前段、第8項、第42條第3項、第51條第5款、第7款、第
38條之1第1項前段、第3項，刑法施行法第1條之1第1項，判決如
主文。
本案經檢察官陳昭銘提起公訴，檢察官黃智勇到庭執行職務
中　　華　　民　　國　　111 　年　　4 　　月　　12　　日
                  刑事第三庭    法  官  朱俊瑋 
以上正本證明與原本無異。
如不服本判決應於收受判決後20日內向本院提出上訴書狀，並應
敘述具體理由。其未敘述上訴理由者，應於上訴期間屆滿後20日
內向本院補提理由書( 均須按他造當事人之人數附繕本) 「切勿
逕送上級法院」。告訴人或被害人如對本判決不服者，應具備理
由請求檢察官上訴，其上訴期間之計算係以檢察官收受判決正本
之日期為準。　　
   　　　　　　　               書記官　鄭雅雁
中　　華　　民　　國　　111 　年　　4 　　月　　12　　日
附錄本案論罪科刑法條：
中華民國刑法第321條
犯前條第1項、第2項之罪而有下列情形之一者，處6月以上5年以
下有期徒刑，得併科50萬元以下罰金：
一、侵入住宅或有人居住之建築物、船艦或隱匿其內而犯之。
二、毀越門窗、牆垣或其他安全設備而犯之。
三、攜帶兇器而犯之。
四、結夥三人以上而犯之。
五、乘火災、水災或其他災害之際而犯之。
六、在車站、港埠、航空站或其他供水、陸、空公眾運輸之舟、
    車、航空機內而犯之。
前項之未遂犯罰之。
【附表】
編號 犯罪事實 宣告罪刑及沒收 一 附件犯罪事實一、㈠ 吳昌維犯踰越門窗竊盜罪，共肆罪，各處有期徒刑陸月，均併科罰金新臺幣參仟元，有期徒刑如易科罰金，罰金如易服勞役，均以新臺幣壹仟元折算壹日。 二 附件犯罪事實一、㈡ 吳昌維犯踰越門窗竊盜罪，處有期徒刑陸月，併科罰金新臺幣參仟元，有期徒刑如易科罰金，罰金如易服勞役，均以新臺幣壹仟元折算壹日。未扣案犯罪所得粉紅色內衣壹件沒收，於全部或一部不能沒收或不宜執行沒收時，追徵其價額。